臺灣新北地方法院刑事判決
110年度金訴字第661號
公  訴  人  臺灣新北地方檢察署檢察官
被      告  張嘉瑋



上列被告因違反洗錢防制法等案件，經檢察官提起公訴（110年
度偵字第9018號、第10348號、第15917號），因被告於本院準備
程序中就被訴事實為有罪之陳述，經告知簡式審判程序之旨，並
聽取當事人之意見後，本院合議庭裁定由受命法官獨任進行簡式
審判程序，判決如下：
    主      文
張嘉瑋犯如附表各「罪名及科刑」欄所示之罪，各處如附表「罪
名及科刑」欄所示之刑。應執行有期徒刑壹年陸月。未扣案之犯
罪所得新臺幣參仟元沒收，於全部或一部不能沒收或不宜執行沒
收時，追徵其價額。
    事實及理由
一、本案犯罪事實及證據，除起訴書犯罪事實欄一第1至12行所
    載「張嘉瑋（中間記載部分從略）另名不詳男子」，更正為
    「張嘉瑋與『阿龍』等身分不詳之詐欺集團成員，意圖為自己
    不法之所有，基於3人以上共同詐欺取財及洗錢之犯意聯絡
    ，由不詳成員以如附表所示方式，詐騙如附表所示之人，致
    其等陷於錯誤，依指示將如附表所示款項匯入如附表所示帳
    戶，再由張嘉瑋持如附表所示帳戶之提款卡，於如附表所示
    時地提領上開詐騙所得款項後交付不詳成員，藉此掩飾、隱
    匿上開不法所得之去向、所在」，及證據部分增列「被告張
    嘉瑋於本院準備及審判程序之自白」（110年度金訴字第661
    號卷〈下稱本院卷〉第114、121頁）外，其餘均引用如附件檢
    察官起訴書之記載。
二、論罪科刑
　㈠核被告如附表各編號「犯罪事實」欄所為，均係犯刑法第339
    條之4第1項第2款之3人以上共同詐欺取財罪及洗錢防制法第
    14條第1項之一般洗錢罪。　
　㈡被告與「阿龍」等不詳詐欺集團成員間，就上開犯行有犯意
    聯絡及行為分擔，為共同正犯。
　㈢被告如起訴書附表編號1、3至8部分所示，分次提領該等部分
    告訴人受騙匯出之款項，均係基於單一之犯意，在密接之時
    地，各侵害同一法益，該數行為之獨立性薄弱，依一般社會
    健全觀念，難以強行分開，在刑法評價上以包括之一行為予
    以評價較為合理而應成立接續犯，僅分別論以一3人以上共
    同詐欺取財罪及一般洗錢罪。
　㈣被告如附表各編號「犯罪事實」欄所為，均係以一行為同犯3
    人以上共同詐欺取財罪及一般洗錢罪，為想像競合犯，各應
    依刑法第55條前段規定，從一重之3人以上共同詐欺取財罪
    處斷。
　㈤被告所犯如附表各編號「罪名及科刑」欄所示之3人以上共同
    詐欺取財罪，犯意各別，行為互殊，應分論併罰。　
  ㈥爰審酌被告分擔詐欺集團犯罪計畫中重要之提領、繳交詐欺
    所得款項工作，使詐欺集團順利取得各告訴人受騙匯出之款
    項後，又得以掩飾、隱匿該等犯罪所得之所在、去向，自值
    非難，惟念被告坦承全部犯行，犯後態度尚佳，且本案合於
    洗錢防制法第16條第2項減刑規定，得作為其量刑上有利之
    考量因子，兼衡被告犯罪之動機、目的、手段、素行、各告
    訴人所受財產損害金額（含有無被告成立調解或和解等獲得
    填補情形）、被告於本院審理時所述智識程度及生活狀況等
    一切情狀，分別量處如主文所示之刑（詳如附表各「罪名及
    科刑」欄所示），並斟酌被告犯罪之次數、情節及所犯數罪
    整體之非難評價，定其應執行之刑如主文所示。　　
三、被告於本院審理時稱其日薪為新臺幣（下同）1,500元，除1
    09年4月1日未獲取報酬外，其餘提款日期（即109年10月9日
    、16日）均有領得該金額報酬等語（本院卷第125頁），據
    此計算其犯罪所得合計共3,000元，應依刑法第38條之1 第1
     項前段、第3 項規定宣告沒收，並於全部或一部不能沒收
    或不宜執行沒收時，追徵其價額。
據上論斷，應依刑事訴訟法第273條之1第1項、第299條第1項前
段、第310條之2、第454條第2項，判決如主文。
本案經檢察官何國彬提起公訴，檢察官邱稚宸到庭執行職務。
中　　華　　民　　國    111    年    4    月    28    日
                  刑事第四庭  法  官  吳智勝
上列正本證明與原本無異。
如不服本判決，應於判決送達後20日內敘明上訴理由，向本院提
出上訴狀 (應附繕本) ，上訴於臺灣高等法院。其未敘述上訴理
由者，應於上訴期間屆滿後20日內向本院補提理由書「切勿逕送
上級法院」。
                               書記官  薛力慈
中　　華　　民　　國　　111 　年　　4 　　月　　28　　日
附錄本案論罪科刑法條全文：
中華民國刑法第339條之4
犯第339條詐欺罪而有下列情形之一者，處1年以上7年以下有期
徒刑，得併科1百萬元以下罰金：
一、冒用政府機關或公務員名義犯之。
二、三人以上共同犯之。
三、以廣播電視、電子通訊、網際網路或其他媒體等傳播工具，
    對公眾散布而犯之。
前項之未遂犯罰之。
洗錢防制法第14條
有第二條各款所列洗錢行為者，處7年以下有期徒刑，併科新臺
幣5百萬元以下罰金。
前項之未遂犯罰之。
前二項情形，不得科以超過其特定犯罪所定最重本刑之刑。
附表：
編號 犯罪事實 罪名及科刑 1 如更正後起訴書犯罪事實欄一及其附表編號1所載。 三人以上共同詐欺取財罪，處有期徒刑壹年貳月。 2 如更正後起訴書犯罪事實欄一及其附表編號2所載。 三人以上共同詐欺取財罪，處有期徒刑壹年壹月。 3 如更正後起訴書犯罪事實欄一及其附表編號3所載。 三人以上共同詐欺取財罪，處有期徒刑壹年壹月。 4 如更正後起訴書犯罪事實欄一及其附表編號4所載。 三人以上共同詐欺取財罪，處有期徒刑壹年壹月。 5 如更正後起訴書犯罪事實欄一及其附表編號5所載。 三人以上共同詐欺取財罪，處有期徒刑壹年壹月。 6 如更正後起訴書犯罪事實欄一及其附表編號6所載。 三人以上共同詐欺取財罪，處有期徒刑壹年壹月。 7 如更正後起訴書犯罪事實欄一及其附表編號7所載。 三人以上共同詐欺取財罪，處有期徒刑壹年壹月。 8 如更正後起訴書犯罪事實欄一及其附表編號8所載。 三人以上共同詐欺取財罪，處有期徒刑壹年壹月。